臺灣臺東地方法院刑事判決　　　　　　　 94年度易字第139號
公　訴　人　臺灣臺東地方法院檢察署檢察官
被　　　告　甲○○
上列被告因違反毒品危害防制條例案件，經檢察官提起公訴（九
十四年度毒偵字第一二八號），被告於準備程序中為有罪之陳述
，本院合議庭裁定由受命法官獨任進行簡式審判程序，判決如左
：
    主  文
甲○○連續施用第二級毒品，累犯，處有期徒刑陸月，如易科罰
金，以佰元折算壹日，並於刑之執行完畢或赦免後，令入勞動
場所強制工作壹年，以保護管束代之。扣案吸管壹支沒收銷燬之
。
    事  實
一、甲○○前於民國八十八年間因施用毒品案件，經本院以八十
    八年度毒聲字第八九號裁定送勒戒處所觀察、勒戒後，認無
    繼續施用毒品之傾向後；復於同年因施用毒品案件，經本院
    裁定送勒戒處所觀察、勒戒後，認有繼續施用毒品之傾向，
    經本院以八十八年度易字第五二號判決判處有期徒刑三月確
    定，並送戒治處所施以強制戒治完畢。又分別於九十年、九
    十一年間因偽造文書、施用第二級毒品安非他命案件，經臺
    灣臺中地方法院、最高法院及本院分別判處有期徒刑六月、
    十月（此部分與前開有期徒刑三月部分，經定應執行有期徒
    刑一年）、五月確定，前開各罪經合併執行，於九十三年七
    月二十日縮刑期滿執行完畢。竟仍不知悔改，於九十四年農
    曆年節間某日起，迄同年二月十九日止，在臺東縣臺東市○
    ○街一四三號住處，連續施用第二級毒品安非他命二、三次
    ，為有施用毒品犯罪習慣之人。嗣於同年二月二十二日經臺
    東憲兵隊持本院核發之搜索票搜索前揭住處，當場扣得含第
    二級毒品安非他命之吸管一支而查知上情。
二、案經臺東憲兵隊移送臺灣臺東地方法院檢察署檢察官偵查起
    訴。
    理  由
一、上揭犯罪事實，業經被告甲○○於本院審理時坦承不諱，且
    扣案之吸管一支及被告在臺東憲兵隊採取之尿液，經送往憲
    兵司令部以氣相層析質譜分析法（ＧＣ／ＭＳ）鑑定結果，
    含有甲基安非他命成份及呈甲基安非他命反應，此有該部刑
    事鑑識中心九十四年三月十五日（九四）安鑑字第五二九號
    及同年月十七日（九四）安鑑字第五四二號鑑驗通知書二份
    在卷可稽。足認被告之自白確與事實相符，本件事證明確，
    應依法論科。
二、核被告所為，係犯毒品危害防制條例第十條第二項之施用第
    二級毒品罪。被告施用第二級毒品前持有毒品之低度行為，
    為施用之高度行為所吸收，不另論罪。被告先後多次施用第
    二級毒品安非他命之犯行，時間緊接，觸犯構成犯罪要件相
    同之罪名，依其情節，顯係出於概括之犯意反覆為之，為連
    續犯，依刑法第五十六條之規定以一罪論，並加重其刑。查
    被告前於民國八十八年間因施用毒品案件，經本院以八十八
    年度毒聲字第八九號裁定送勒戒處所觀察、勒戒後，認無繼
    續施用毒品之傾向後；復於同年因施用毒品案件，經本院裁
    定送勒戒處所觀察、勒戒後，認有繼續施用毒品之傾向，經
    本院以八十八年度易字第五二號判決判處有期徒刑三月確定
    ，並送戒治處所施以強制戒治完畢。又分別於九十年、九十
    一年間因偽造文書、施用第二級毒品安非他命案件，經臺灣
    臺中地方法院、最高法院及本院分別判處有期徒刑六月、十
    月（此部分與前開有期徒刑三月部分，經定應執行有期徒刑
    一年）、五月確定，前開各罪經合併執行，於九十三年七月
    二十日縮刑期滿執行完畢，有臺灣高等法院被告前案紀錄表
    在卷可憑，被告受有期徒刑執行完畢後，五年以內再犯本件
    有期徒刑以上之罪，為累犯，應依刑法第四十七條規定加重
    其刑。爰審酌被告施用毒品之動機及目的僅在求一己快感，
    戕害己身，犯罪所生之危害尚非重大，最近數年間除濫用禁
    制藥物外，尚乏其他重大劣行，惟其已有多次施用毒品之犯
    罪前科紀錄，且已至勒戒處所觀察、勒戒，並經執行強制戒
    治處分，仍再度違反禁令施用毒品，顯見其戒除毒癮意志不
    堅，及其犯罪後尚能坦承犯行表示悔悟等一切情狀，量處如
    主文所示之刑，並諭知易科罰金之折算標準。扣案上開內含
    微量不足秤重安非他命之吸管一支，因已無法分離，應將安
    非他命殘渣連同吸管，依毒品危害防制條例第十八條第一項
    之規定，宣告沒收銷燬之。
三、末按藥物濫用類型之犯罪，在立法本質上屬於牴觸國家醫藥
    衛生政策之法定犯，是以除別有強化一般預防功能之特殊事
    由，在處遇手段之選擇上理應儘先考量如何激發其接受矯正
    之自我意志，非有必要，不宜盡與積極危害公眾或他人之自
    然犯同其待遇，致遽行壓縮其社會適應空間而增加矯治上所
    不必要之困難。而依被告前案紀錄表所載，被告自八十八年
    起，屢因施用毒品而違反毒品危害防制條例，幾經罪刑之宣
    告執行及強制戒治處分，仍未積極悔改而又犯類型相同之本
    案，顯然已有施用毒品之犯罪習慣，然被告於本院審理時表
    示已離開臺東前往臺北，覓得正當工作，並願意戒除毒癮等
    語。是以本院認在主刑部分尚可酌情科處較輕之刑，惟有另
    藉保安處分措施加強他律矯治之必要，以促其積極激發自我
    矯正之意志，爰併命於刑之執行完畢或赦免後令入勞動場所
    強制工作一年，然酌其所犯情節僅戕害己身，未達積極侵害
    他人權益、破壞社會秩序之程度，認為所宣告之強制工作處
    分以暫不實際執行為適當，先予代以保護管束，以觀後效並
    啟自新。
據上論斷，應依刑事訴訟法第二百七十三條之一第一項、第二百
九十九條第一項前段，毒品危害防制條例第十條第二項、第十八
條第一項前段，刑法第十一條前段、第五十六條、第四十七條、
第四十一條第一項前段、第九十條、第九十二條，罰金罰鍰提高
標準條例第二條，判決如主文。
本案經檢察官乙○○到庭執行職務
中    華    民    國    94    年    10    月    26    日
                  刑事第二庭  法　官  林  恒  祺
以上正本證明與原本無異。
如不服本判決，應於判決送達後10日內向本院提出上訴狀（須附
繕本）。
「切勿逕送上級法院」
                              書記官  陳  美  鄉
中    華    民    國    94    年    10    月    27    日
附記：
毒品危害防制條例第十條第二項：
施用第二級毒品者，處三年以下有期徒刑。
毒品危害防制條例第十八條第一項前段：
查獲之第一、二級毒品及專供製造或施用第一、二級毒品之器具
，不問屬於犯人與否，均沒收銷燬之；查獲之第三、四級毒品及
製造或施用毒品之器具，無正當理由而擅自持有者，均沒入銷燬
之。但合於醫藥、研究或訓練之用者，得不予銷燬。
前項合於醫藥、研究或訓練用毒品或器具之管理辦法，由法務部
會同行政院衛生署定之。
